【裁判字號】    98,金上訴,1538
【裁判日期】    980722
【裁判案由】    違反銀行法
【裁判全文】
臺灣高等法院臺中分院刑事判決      98年度金上訴字第1538號
上  訴  人
即  被  告  甲○○
                      7巷10.
上列上訴人因違反銀行法案件，不服臺灣彰化地方法院九十七年
度易字第二二０號、九十七年度訴字第一六四四號中華民國九十
八年五月十九日第一審判決（起訴案號：臺灣彰化地方法院檢察
署九十六年度偵字第四八二八、九三七二號；九十七年度偵字第
二０八五號；九十七年度偵緝字第二二、二三號），提起上訴，
本院判決如下：
    主  文
上訴駁回。
    理  由
一、按依刑事訴訟法第三百五十條、第三百六十一條、第三百六
    十二條、第三百六十七條規定，不服地方法院之第一審判決
    而上訴者，須提出上訴書狀，並應敘述具體理由，為上訴必
    備之程式；其所提出之書狀未敘述上訴理由，或僅曾以言詞
    陳述上訴理由者，均應於上訴期間屆滿後二十日內補提理由
    書於第一審法院。第一審法院經形式審查，認逾期未補提上
    訴理由者，應定期間先命補正；逾期未補正者，為上訴不合
    法律上之程式，應以裁定駁回。倘已提出上訴理由，但所提
    非屬具體理由者，則由第二審法院以上訴不合法律上之程式
    ，判決駁回。而所謂具體理由，必係依據卷內既有訴訟資料
    或提出新事證，指摘或表明第一審判決有何採證認事、用法
    或量刑等足以影響判決本旨之不當或違法，而構成應予撤銷
    之具體事由，始克當之（例如：依憑證據法則具體指出所採
    證據何以不具證據能力，或依憑卷證資料，明確指出所為證
    據證明力之判斷如何違背經驗、論理法則）；倘僅泛言原判
    決認定事實錯誤、違背法令、量刑失之過重或輕縱，而未依
    上揭意旨指出具體事由，或形式上雖已指出具體事由，然該
    事由縱使屬實，亦不足以認為原判決有何不當或違法者（例
    如：對不具有調查必要性之證據，法院未依聲請調查亦未說
    明理由，或援用證據不當，但除去該證據仍應為同一事實之
    認定），皆難謂係具體理由，俾與第二審上訴制度旨在請求
    第二審法院撤銷、變更第一審不當或違法之判決，以實現個
    案救濟之立法目的相契合，並節制濫行上訴（最高法院九十
    七年度臺上字第八九二號刑事判決意旨參照）。
二、經查：本件上訴人即被告甲○○雖於民國九十八年六月十日
    向原審法院具狀提出刑事聲明上訴狀，嗣並於九十八年六月
    二十二日另提出刑事補充上訴理由狀敘明上訴理由，惟經核
    其所提出之上訴理由，僅陳述略稱：案發時有不得已之時
    空背景：案發時尚未開放人民幣兌換新台幣，上訴人為經商
    不得已提供帳號予大陸友人吳金谷兌換台幣，不慎誤觸法網
    ，且犯罪所得僅新台幣四萬五千二百四十三元，被判處徒刑
    三年二月，量刑顯然過重。請求依刑法第五十九條減刑：
    刑法第五十九條規定：犯罪之情狀顯可憫恕，認科以最低度
    刑仍嫌過重者，得酌量減輕其刑。懇請從輕量刑，實感德便
    等語。
三、本院查：
  (一)上訴人即被告因不服地方法院之第一審判決而於九十八年六
    月十日向原審法院具狀提出刑事聲明上訴狀，嗣並於九十八
    年六月二十二日另提出刑事補充上訴理由狀敘明上訴理由，
    則依刑事訴訟法第三百六十一條第二項條文、立法修正理由
    及上開最高法院判決意旨，被告倘已提出上訴理由，但所提
    非屬具體理由者，則由第二審法院以上訴不合法律上之程式
    ，以判決駁回之。至於上訴理由是否具體，係屬第二審法院
    審查範圍，則不在命補正之列（參見法院辦理刑事訴訟案件
    應行注意事項第一百六十二點），合先敘明。
  (二)經核上開上訴人所提之上訴理由，要非屬所謂之具體理由【
    即必須依據卷內既有訴訟資料或提出新事證，具體指摘或表
    明第一審判決有何採證認事、用法或量刑等足以影響判決本
    旨之不當或違法，而構成應予撤銷之具體事由，始克當之（
    例如：依憑證據法則具體指出所採證據何以不具證據能力，
    或依憑卷證資料，明確指出所為證據證明力之判斷如何違背
    經驗、論理法則），最高法院九十七年度臺上字第八九二號
    判決意旨參見】，本件上訴人上訴理由僅泛言：案發時有
    不得已之時空背景：案發時尚未開放人民幣兌換新台幣，上
    訴人為經商不得已提供帳號予大陸友人吳金谷兌換台幣，不
    慎誤觸法網，且犯罪所得僅新台幣四萬五千二百四十三元，
    被判處徒刑三年二月，量刑顯然過重。請求依刑法第五十
    九條減刑：刑法第五十九條規定：犯罪之情狀顯可憫恕，認
    科以最低度刑仍嫌過重者，得酌量減輕其刑。懇請從輕量刑
    ，實感德便為上訴之理由，而俱未依法指摘或表明第一審判
    決有何採證認事、用法或量刑等足以影響判決本旨之不當或
    違法，而構成應予撤銷之具體事由，揆諸上開最高法院判決
    意旨，及依「程序優先於實體」之刑事訴訟法原則，本件上
    訴自不合法定上訴程式，應予駁回，並不經言詞辯論為之。
據上論斷，應依刑事訴訟法第三百六十七條前段、第三百七十二
條，判決如主文。
中    華    民    國    98    年     7    月    22    日
            刑事第九庭    審判長法  官  江  德  千
                                法  官  賴  妙  雲
                                法  官  許  旭  聖
以上正本證明與原本無異。
如不服本判決應於收受送達後10日內向本院提出上訴書狀，其未
敘述上訴之理由者，並得於提起上訴後10日內向本院補提理由書
（均須按他造當事人之人數附繕本）「切勿逕送上級法院」。
                                書記官  紀  美  鈺
中    華    民    國    98    年    7     月    22    日


司法院資訊處製作；財團法人民間司法改革基金會備份。
